臺灣士林地方法院民事裁定
111年度聲字第115號
聲  請  人  張素珠  
代  理  人  李金澤律師
相  對  人  陽信商業銀行股份有限公司
法定代理人  陳勝宏  
上列當事人間聲請停止執行事件，本院裁定如下：
    主    文
聲請人以新臺幣參拾肆萬元或財團法人法律扶助基金會所出具等
值之保證書為相對人供擔保後，本院一一一年度司執字第一一０
六一號執行事件關於相對人對聲請人之強制執行程序，於本院一
一一年度訴字第八三八號債務人異議之訴事件判決確定、和解或
撤回起訴前，應暫予停止。
    理    由
一、按有回復原狀之聲請，或提起再審或異議之訴，或對於和解
    為繼續審判之請求，或提起宣告調解無效之訴、撤銷調解之
    訴，或對於許可強制執行之裁定提起抗告時，法院因必要情
    形或依聲請定相當並確實之擔保，得為停止強制執行之裁定
    ，強制執行法第18條第2項定有明文。次按法院因必要情形
    或依聲請定相當並確實之擔保，為停止強制執行之裁定者，
    該擔保金額之多寡應如何認為相當，固屬法院職權裁量之範
    圍，惟此項擔保係擔保執行債權人因停止執行所應受之損害
    ，故法院定擔保金額時，自應斟酌該債權人因停止執行可能
    遭受之損害，以為衡量之標準，非以債權額為依據，最高法
    院92年度台抗字第480號裁判意旨可資參照。又分會認為法
    律扶助事件顯有勝訴之望，並有聲請實施保全或停止強制執
    行程序之必要，受扶助人應向法院繳納之假扣押、假處分、
    定暫時狀態處分、暫時處分或停止強制執行擔保金，得由分
    會出具之保證書代之，法律扶助法第67條第1項亦有明定。
二、聲請意旨略以：相對人執臺灣臺北地方法院91年度執字第27
    46號債權憑證為執行名義，聲請對其與第三人共有之不動產
    為強制執行，並經本院民事執行處以111年度司執字第11061
    號受理在案（下稱系爭執行事件）。然執行名義成立後，聲
    請人復將債務清償完畢，並就系爭執行事件依法提起債務人
    異議之訴。爰依強制執行法第18條第2項規定，聲請准予提
    供法律扶助基金會所出具之保證書以代擔保而停止系爭執行
    事件等語。
三、經本院依職權調閱系爭執行事件卷宗及債務人異議之訴事件
    （本院111年度訴字第838號）卷宗審究後，認聲請人所提前
    開訴訟，尚無程序上不合法、當事人不適格或顯無理由等情
    形，倘未停止前揭執行程序，聲請人日後倘獲勝訴判決確定
    ，其損害恐已無法回復，為避免聲請人因此發生難以回復之
    損害，其停止執行之聲請，難謂全無必要，於法自無不合，
    應予准許。就其應供擔保金額部分，本院審酌相對人於系爭
    執行事件所主張之債權額為新臺幣（下同）155萬1,005元，
    為本件聲請人請求排除強制執行程序所得之利益，其價額已
    逾150萬元，屬得上訴第三審程序之通常訴訟事件，是上揭
    強制執行事件暫時停止後，可能因此延後執行程序之期間，
    最長應不超過4年4個月（依各級法院辦案期限實施要點規定
    ，第1審通常程序事件之辦案期限為1年4個月，第2、3審程
    序之辦案期限各為2年、1年，合計為4年4個月），相對人因
    停止執行可能發生之損害，為停止執行期間未能立即受償之
    利息損失，依法定遲延利率即年息5%加以計算，相對人因停
    止執行可能發生之損害即利息損失為33萬6,051元（計算式
    ：155萬1,005元×5%÷12×52月＝33萬6,051元，元以下4捨5入
    ），爰酌定本件停止執行之供擔保金額為34萬元。又聲請人
    已獲財團法人法律扶助基金會准予扶助，依前揭規定，上開
    擔保金得以該會所出具等值之保證書代之。
四、爰裁定如主文。
中　　華　　民　　國　　111 　年　　7 　　月　　6 　　日
                  民事第三庭法　官  陳菊珍
以上正本係照原本作成。
如對本裁定抗告須於裁定送達後10日內向本院提出抗告狀
中　　華　　民　　國　　111 　年　　7 　　月　　6 　　日
                            書記官　曹永瑄